# 企业购买一个月到期的理财产品的现金流问题

提问人：zhycs4500 时间：2018-01-09 16:41:13
求教陈版，企业购买一个月到期的理财产品，理财产品是否作为现金等价物反映至现流表，在资产负债表是否还是列报至货币资金？
如果购买的理财产品属于现金等价物，那购买理财产品产生的现金流能否看做现金的内部变动而抵消掉从而不反映至现金流量表上？

回答人：chenyiwei
理财产品如果要作为现金及现金等价物，就必须同时具备以下特征：（ 1 ）购买日后三个月内到期；（ 2 ）既保证本金安全也保证取得固定收益；（ 3 ）具有活跃市场，可以随时出售变现或者赎回，而现在的银行理财产品基本不满足上述条件（或者监管政策不允许出现这种情况），因此也就不会属于现金及现金等价物。资产负债表中的列报，一般是作为其他流动资产。

提问人：zhycs4500 时间：2018-01-09 20:22:36
那在现金流量表中，列在经营活动相关还是投资活动相关呢？

回答人：chenyiwei
投资活动。

提问人：zhycs4500 时间：2018-01-13 15:53:33
再次就这个问题请教一下陈版，理财产品产生的收益，是计入投资收益还是冲减财务费用？收益对应产生的现金流入是否作为投资流的流入还是经营流的流入呢？

回答人：chenyiwei
投资收益；投资活动现金流。

提问人：cream1229 时间：2018-01-13 18:22:51
陈版，此理财产品为什么记入其他流动资产，而不是可供出售金融资产，如果是非保本浮动利率 90 天的理财产品，可以记入可供出售金融资产吗？@chenyiwei

回答人：chenyiwei
"可供出售金融资产"是从金融资产确认和计量角度的分类。但从报表列报角度而言，因为期限在一年内，属于流动资产，而资产负债表中的“可供出售金融资产”是非流动资产类的项目，所以只能列入其他流动资产。

提问人：slamduck111 时间：2018-08-14 12:28:48
陈老师，如是保本浮动型理财产品，可随时赎回，虽不能转换为已知金额的现金，但由于该种理财产品收益率偏低，对收益金额的影响不大，能否视作为现金等价物呢？

回答人：chenyiwei
不可以。可转换为现金的金额不确定。